【裁判字號】    98,消債更,7
【裁判日期】    980825
【裁判案由】    更生事件
【裁判全文】
臺灣澎湖地方法院民事裁定             98年度消債更字第7號
聲  請  人  甲○○
即  債務人
代  理  人  魯惠良律師
上列當事人因消費者債務清理事件向本院聲請更生，本院裁定如
下：
    主  文
債務人甲○○自中華民國九十八年八月二十五日上午十時起開始
更生程序。
    理  由
一、按法院開始更生程式之裁定，應載明其年、月、日、時，並
    即時發生效力，消費者債務清理條例第45條第1項定有明文
    。
二、本件債務人主張：債務人因積欠信用卡、信用貸款等債務，
    於消費者債務清理條例施行後，提出債權人清冊以書面向最
    大債權金融機構美商花旗銀行申請前置協商，因債務人無法
    負擔花旗銀行所提180期零利率月付新臺幣（下同）4,404
    元之協商方案，因此協商不成立。債務人任職於永慶不動產
    （原名拓展企業行及玉山不動產企業行）擔任業務銷售員，
    無底薪，視銷售業績分紅給薪，平均薪資約25,000元，配偶
    林慧吟與友人歐寶蓮合夥經營壹貳參小吃部，每月淨收入約
    12,000元，因信用卡、信用貸款等債務亦向本院聲請更生中
    ；二人育有3名就學中子女歐涵欣、歐典俊、歐訓華，每月
    必要支出如下：歐涵欣與歐典俊大學食宿費各為12,000元、
    歐訓華生活費3,000元、交通費1,500元、水電費2,000元、
    本人及子女勞健保費2,000元、子女在台機票費用6,000元，
    以上共計38,500元，經扣除支出後，債務人每月收入已呈負
    數。債務人有前開不可歸責於債務人致協商不成立之事由與
    不能清償債務情事，且其無擔保或無優先權之債務總額未逾
    1,200萬元，復未經法院裁定開始清算程序或宣告破產，爰
    向本院聲請更生等語。經查：債務人所主張之上開事實，業
    據提出債權人清冊、財團法人金融聯合徵信中心債務清理條
    例前置協商專用債權人清冊、財產及收入狀況說明書、戶籍
    謄本、協商不成立通知書、債務人、林慧吟之95年至96年度
    綜合所得稅各類所得資料清單及財產歸屬資料清單、3名子
    女96年度綜合所得稅各類所得資料清單及財產歸屬資料清單
    、合作金庫銀行存摺影本、97年11月至98年5月薪資單、林
    慧吟工作及收入證明、3名子女就學證明、馬公市○○段246
    建號建物登記謄本、馬公市○○段1165、1167地號土地登記
    謄本各1份等為證，並經本院依職權調閱本院98年度消債更
    字第5號（聲請人：林慧吟）卷宗核對無誤，又查無債務人
    有消費者債務清理條例第6條第3項、第8條或第46條各款所
    定駁回更生聲請之事由存在，則債務人聲請更生，應屬有據
    ，爰裁定如主文。
中    華    民    國    98    年    8    月    25    日
                      民事庭法  官  陳介安
上為正本係照原本作成
本件不得抗告
本裁定已於98年8月25日上午10時公告。
中    華    民    國    98    年    8    月    25    日
                            書記官  呂黎明


司法院資訊處製作；財團法人民間司法改革基金會備份。
